臺北高等行政法院裁定
　　　　　　　　　　　　　　　　　　 93年度再字第00047號
原　　　告　春煇建設股份有限公司
代　表　人　甲○○
訴訟代理人　乙○○
被　　　告　財政部臺北市國稅局
代　表　人　張盛和（局長）
訴訟代理人　丙○○
上當事人間因營利事業所得稅事件，再審原告對最高行政法院中
華民國93年6月17日93年度判字第750號及本院92年2月19日91年
度訴字第2090號判決提起再審之訴，本院裁定如下︰
    主  文
再審之訴駁回。
再審訴訟費用由再審原告負擔。
　　理  由
一、按「再審之訴專屬為判決之原行政法院管轄。．．．對於最
    高行政法院之判決，本於第273條第1項第9款至第14款事由
    聲明不服者，雖有前2項之情形，仍專屬原高等行政法院管
    轄。」行政訴訟法第275條定有明文。本件再審原告前所提
    起之營利事業所得稅事件，再審原告不服本院91年度訴字第
    2090號判決，提起上訴，經最高行政法院判決「上訴無理由
    駁回」而確定，此有最高行政法院93年度判字第750號判決
    正本附原判決卷可稽，足徵本件係經最高行政法院判決確定
    ，而再審原告主張原判決有行政訴訟法第273條第1項第14款
    之再審原因，依上開法條之規定，本院有管轄權，先予敘明
    。
二、次按「有左列各款情形之一者，得以再審之訴對於確定終局
    判決聲明不服。但當事人已依上訴主張其事由或知其事由而
    不為主張者，不在此限：．．．十四原判決就足以影響於判決
    之重要證物漏未斟酌者。」行政訴訟法第273條第1項第14款
    亦有明文，而本款所稱「原判決就足以影響於判決之重要證
    物漏未斟酌」，係指足以影響判決基礎之重要證物，雖在前
    訴訟程序業已提出，然未經原判決加以斟酌者而言（最高行
    政法院92年度裁字第117號裁定參照）。
三、卷查，綜合再審原告再審起訴狀之意旨及其開庭時之陳述內
    容以觀，再審原告係以原確定判決漏未斟酌其84年度營利事
    業所得稅結算申報，原列報利息支出89,679,151元之帳載資
    料，有其在本院94年7月12日準備程序筆錄可證，因之致使
    陷入重複繳納稅捐之困境，實有「原判決就足以影響於判決
    之右開重要證物漏未審酌」之事由而提起本件再審等云。然
    查，再審原告84年度營利事業所得稅結算申報，原列報利息
    支出89,679,151元，再審被告初查以股東墊款利息支出
    88,820,172元：1.其中68,830,292元，不符合查核準則第64
    條規定，且未於各該年度（78年至82年）結算時以「應付費
    用」估列入帳，乃否准認列。2.本金已清償而利息未清償前
    ，以該部分應付利息再設算之利息支出17,151,662元，上訴
    人列報本期利息支出，因該款項至今已逾2年無支付任何金
    額，亦無取具任何憑證，係屬無法確知之費用或損失，依查
    核準則第64條規定，應俟其於確知年度以過期帳或損失處理
    ，本年度不予認列。3.未償還本金部分，上訴人以本金按年
    利率10%計息2,838,218元，惟迄今仍未支付亦無取具任何憑
    證，併予否准認列，遂核定本期利息支出為858,979元，有
    最高行政法院93年度判字第750號判決第3－4頁及本院91 年
    度訴字第2090號判決第14－15頁之判決理由可稽，而本院91
    年度訴字第2090號判決第對於再審原告所主張上開系爭利息
    支出之協議書及原告結算申報書帳列資料（損益表，附原處
    分卷）已有所審酌，始維持再審被告之原處分、復查及訴願
    決定，此自該判決第15頁之理由載述自明，並無重要證物原
    審漏未審酌之情事，再審原告指稱原判決就其主張系爭利息
    支出之帳載資料未在判決書記載，即認原審未予考量，而有
    足以影響於判決之重要證物漏未斟酌之情事，容有誤解，本
    件原告再審之訴為不合法，應予駁回。
四、依行政訴訟法第278條第1項、第104條，民事訴訟法第95條
    、第78條，裁定如主文。
中　　華　　民　　國　　94　　年　　7　　月　　29　　日
                 臺 北 高 等 行 政 法 院   第 六 庭
                             審 判 長 法  官　林  樹  埔
                                      法  官　許  瑞  助
                                      法  官　陳  鴻  斌
上為正本係照原本作成。
如不服本裁定，應於送達後10日內向本院提出抗告狀（須按他造
人數附繕本）。
中　　華　　民　　國　   94    年  　7  　月  　29　　日
                                      書記官  蔡  逸  萱
